【裁判字號】    96,上易,2021
【裁判日期】    970115
【裁判案由】    竊盜
【裁判全文】
臺灣高等法院臺中分院刑事判決        96年度上易字第2021號
上  訴  人  臺灣臺中地方法院檢察署檢察官
上  訴  人
即  被  告  甲○○
                    現羈押於臺灣臺中看守所
選任辯護人  宋永祥律師
            盧昱成律師
上列上訴人因被告竊盜案件，不服臺灣臺中地方法院96年度易字
第4602號中華民國96年10月11日第一審判決（起訴案號：臺灣臺
中地方法院檢察署96年度偵字第16918號），提起上訴，本院判
決如下：
    主  文
上訴駁回。
    事  實
一、甲○○意圖為自己不法之所有，基於竊盜之犯意，於民國96
    年6月18日晚上7時許，先利用空屋攀登至隔鄰即臺中市○區
    ○○街200巷5弄16號三樓後，再翻越四樓陽台女兒牆，從乙○○及其配偶丙○○○位於臺中市○區○○街200巷5弄12號
    之住宅頂樓未關上之窗戶侵入該處（侵入住宅部分未據告訴
    ），竊取乙○○、丙○○○及其女丁○○等人所有之檜木達
    摩雕像及底座 1尊、真空管擴大機、監視器電腦主機、CD播
    放機（含遙控器線組）各1台、義大利鍋1組、棉被1條、棉
    被塑膠套2個、音箱3個、金屬飾品、LV側背包、黑色側背包
    、木質筆筒、木質飾品各 1個、真空管聲頻功率放大器使用
    說明書、高傳真CD播放機使用手冊各1本及手錶2只等物。得
    手後，將前開物品放置在其所駕駛之車牌號碼6Q－0852號紅
    色自用小客車內，駕駛該車離開現場。其後甲○○將所竊得
    之檜木達摩雕像及底座 1尊、真空管擴大機、CD播放機（含
    遙控器線組）各1台、音箱3個、金屬飾品、LV側背包、木質
    筆筒、木質飾品各1個、義大利鍋1組、真空管聲頻功率放大
    器使用說明書、高傳真CD播放機使用手冊各1本及手錶2只放
    置在其位於臺中市○區○○路11號之住處內，而將監視器電
    腦主機1台、棉被1條、棉被塑膠套2個、黑色側背包1個丟棄
    在臺中市干城自由停車場附近之草叢內。嗣經警方於96年 7
    月 9日20時45分，持臺灣臺中地方法院96年度聲搜字第2705
    號搜索票搜索查獲甲○○，並扣得其所竊取之檜木達摩雕像
    及底座1尊、真空管擴大機、CD播放機（含遙控器線組）各1
    台、音箱 3個、金屬飾品、LV側背包、木質筆筒、木質飾品
    各1個、義大利鍋1組、真空管聲頻功率放大器使用說明書、
    高傳真CD播放機使用手冊各1本及手錶2只。
二、案經臺中市警察局第三分局報請臺灣臺中地方法院檢察署檢
    察官偵查起訴。
    理  由
一、上揭事實，業據被告甲○○迭於警詢、偵查、原審及本院審
    理時坦承不諱，核與被害人丁○○及證人（為乙○○、丙○○○管理該屋者）方冠富證述情節相符。並有自被告住所起
    獲之檜木達摩雕像及底座 1尊、真空管擴大機、CD播放機（
    含遙控器線組）各1台、音箱3個、金屬飾品、LV側背包、木
    質筆筒、木質飾品各1個、義大利鍋1組、真空管聲頻功率放
    大器使用說明書、高傳真CD播放機使用手冊各1本及手錶2只
    扣案可證；贓物部分業經發還被害人保管，復有臺中市警察
    局第三分局扣押物品目錄表4紙、贓物認領保管單2紙在卷足
    稽。此外，復有6Q－0852號自用小客車行徑路線平面圖、臺
    中別墅平面圖各 1紙、監視錄影器錄影翻拍照片14張、臺中
    市警察局刑案現場採證相片93張及照片38張附卷可證。本案
    事證明確，被告犯行堪以認定。
二、核被告所為，係犯刑法第321條第1項第1款、第2款之踰越安
    全設備於夜間侵入住宅竊盜罪。原審以本案事證明確，並審
    酌被告素行良好，未有犯罪前科，有台灣高等法院被告前案
    紀錄表足稽，事後坦承犯行，犯罪後態度良好、且已與被害
    人家屬乙○○達成民事（未含刑事部分）和解，有和解書在
    原審卷可參，及其家中尚有母親及殘障哥哥賴其扶養，惟其
    所竊取之財物價值不斐，行為並足以引起社區居住戶恐慌等
    情，量處如原審判決主文所示之刑。認事用法均無不當，量
    刑亦屬妥適。公訴人上訴意旨略以：被害人丙○○○、丁○○並未與被告達成民事和解，原審判決所載之和解書實際上
    並非由被害人本身所親簽，被害人本身亦對被告之行為痛恨
    欲絕，原審量刑顯然過輕等語，指摘原判決不當，惟按刑之
    量定，係實體法上賦予法院得自由裁量之事項，倘其未逾越
    法律所規定之範圍，又未明顯違背正義，即不得任意指摘為
    違法。本件原審量刑時，已依刑法第57條之規定審酌被告之
    上開情狀（原審以卷附由被告之家屬邱麗宜與被害人家屬亦
    同為本案被害人之乙○○所簽之和解書，而認被告事後已與
    被害人達成民事和解，雖未審及全體被害人尚有未與被告成
    立和解部分；惟徵諸該和解書並未包含刑事訴究部分，且乙○○亦確為本案被害人之一，原審參酌為量刑之依憑，並無
    違誤且亦難認因之即足以使量刑失當），而量處罪刑，經核
    原審並未逾越法律所規定之範圍，又無明顯違背正義，公訴
    人執前詞指摘原判決不當，並無理由，應予駁回。另被告提
    起上訴部分，考其未提出有利之事證，徒以原審量刑過重請
    求輕判，並給予緩刑宣告云云，經核被告迄尚未與被害人丙○○○及丁○○達成和解，本院因認不應予被告緩刑之諭知
    ，且原審量刑允稱妥適，亦已如前所論述，是其上訴並無理
    由，亦應予駁回。
據上論結，應依刑事訴訟法第368條判決如主文。
本案經檢察官戊○○到庭執行職務。
中    華    民    國    97    年     1    月    15    日
            刑事第一庭  審判長法  官  陳  紀  綱
                              法  官  姚  勳  昌
                              法  官  張  智  雄
上列正本證明與原本無異。
不得上訴。
                              書記官  謝  雅  惠
中    華    民    國    97    年    1     月    15    日
附錄本案論罪科刑法條全文
中華民國刑法第321條
（加重竊盜罪）
犯竊盜罪而有左列情形之一者，處6月以上、5年以下有期徒刑：
一  於夜間侵入住宅或有人居住之建築物、船艦或隱匿其內而犯
    之者。
二  毀越門扇、牆垣或其他安全設備而犯之者。
三  攜帶兇器而犯之者。
四  結夥三人以上而犯之者。
五  乘火災、水災或其他災害之際而犯之者。
六  在車站或埠頭而犯之者。
前項之未遂犯罰之。


司法院資訊處製作；財團法人民間司法改革基金會備份。
